---
title: "Transitive Indicative"
author: "Eva Kopalova"
layout: "about"
date: 2018-06-22T19:58:52+02:00
draft: true

---

{{< table_open >}}

|      |  Me    |! Me   |You      |! You    |It     |! It  |Us      |! Us     |You pl  |! You pl | Them    |! Them|
|----- |------- |------ |-------- |-------- |------ |----- |------- |-------- |------- |-------  |-------- | -----|
|I     |        |       |vakkit   |         |vara   |      |        |         |vassi   |nngilassi|vakka    |         |
|You   |varma   |       |         |         |vat    |      |vatsigut|         |        |         |vatit    |         |
|He    |vaanga  |       |vaatit   |         |vaa    |      |vatigut |         |vassi   |         |vai      |         |
|We    |        |       |vatsigit |         |varput |      |        |         |vassi   |         |vavut    |nngilagut|
|You pl|vassinga|       |         |         |varsi  |      |vassigut|         |        |         |vasi     |         |
|They  |vaannga |       |vaatsit  |         |vaat   |      |vaatugut|         |vaasi   |         |vaat     |         |
{{< table_close >}}

{{< transitive_indicative >}}
